福建金門地方法院民事小額判決
111年度城小字第41號
原      告  許乃宇  
訴訟代理人  許尹    
被      告  蔡承利  
上列當事人間請求侵權行為損害賠償事件，本院於民國111年6月
28日言詞辯論終結，判決如下：
    主  文
被告應給付原告新臺幣陸仟伍佰元，及自民國一一一年五月二十
一日起至清償日止，按週年利率百分之五計算之利息。
原告其餘之訴駁回。
訴訟費用由被告負擔十分之四，餘由原告負擔。
本判決第一項得假執行；但被告如以新臺幣陸仟伍佰元為原告預
供擔保後，得免為假執行。
    事實及理由
一、原告主張：被告於民國111年2月17日晚間6時許，因倒車而
    擦撞原告停放於總兵署停車場停車格內之車牌號碼000-0000
    號汽車（下稱系爭車輛），致系爭車輛之後保險桿空力套件
    右側斷裂掉落於地上，車身右後方及空力套件有刮擦掉漆，
    原告因而受有修繕費用之損害，爰依民法侵權行為規定請求
    被告負損害賠償責任等語。並聲明：被告應給付原告新臺幣
    （下同）17,300元，及自起訴狀繕本送達之翌日起至清償日
    止，按週年利率5％計算之利息。
二、被告則以：原告之後保險桿斷裂之空力套件係可回復原狀，
    原告所提估價單之金額與被告訪價之金額落差太大，另後保
    桿上之刮痕非被告所致。又系爭車輛於105年6月出廠，迄至
    111年2月17日本件事故發生時已逾5年，應折舊其價額等語
    ，資為抗辯。並聲明：原告之訴駁回。
三、本院之判斷：
　㈠原告主張被告有於上開時地，擦撞原告所有之系爭車輛，致
    系爭車輛因而受有上開損害等語，有道路交通事故現場圖、
    道路交通事故照片11幅、道路交通事故初步分析研判表及道
    路交通事故調查報告表（二）附卷可參（見本院城司小調卷
    第13-25、39-41頁），且為被告所自承（見本院城小卷第72
    頁）。雖被告否認系爭車輛後保桿之刮痕、掉漆為本次擦撞
    所致，並提出兩車擦撞之相對位置照片及刮痕示意圖（見本
    院卷第33-37頁）為佐；惟查，被告所拍攝之照片中，其使
    用之捲尺於系爭車輛部分，可見其捲尺係由地面起算並丈量
    至刮痕掉漆處，然在被告車輛之擦撞處丈量之高度，卻未見
    其捲尺從地面開始起算，且捲尺係以斜放方式（非與地面成
    垂直）測量，如此測量出之擦撞高度，其真實性已令人質疑
    ，復被告亦未能提出其他事證，本院審酌上開證據，堪認原
    告主張為真實。
　㈡原告請求修繕費用17,300元部分：
　⒈按因故意或過失，不法侵害他人之權利者，負損害賠償責任
    ，又不法毀損他人之物者，被害人得請求賠償其物因毀損所
    減少之價額，民法第184條第1項前段、第196條分別定有明
    文。因損害賠償，除法律另有規定或契約另有訂定外，應以
    填補債權人所受損害及所失利益為限，為民法第216條第1項
    所明定，故修復費用以必要者為限（例如：修理材料以新品
    換舊品，應予折舊），有最高法院77年台上字第1306號、80
    年台上字第2476號判決可供參考。
　⒉經查，原告主張系爭車輛修復費用為17,300元，並向被告請
    求賠償等情，有其提出信源汽車估價單、原廠出貨領料聯為
    據（見本院城司小調卷第27頁，本院卷第55頁）。其中更換
    零件空力套件即下巴部分，原告提出原廠出貨領料聯為7,20
    0元，而金門維修廠即信源汽車所出具之估價單為12,000元
    。審酌金門地區並無系爭車輛之原廠維修廠，故系爭車輛於
    金門在地維修廠維修，實減少系爭車輛運送至臺灣修繕之託
    運費用，應可認為係支出最少之修復費用，是原告提出更換
    零件空力套件之金額為12,000元，應屬可採。
　⒊又系爭車輛於105年6月出廠，有行車執照影本在卷可稽（見
    本院城小卷第25-26頁）。其中零件部分係以舊換新，應計
    算其折舊。再依「固定資產耐用年數表」所示第2類「交通
    及運輸設備」第3項「陸運設備」規定，認定其耐用年限為5
    年，依定率遞減法每年折舊1000分之369，其最後1年之折舊
    額，加歷年折舊累積額，總和不得超過該資產成本原額之9/
    10之計算方法。系爭車輛迄至本件事故發生時（111年2月17
    日）已使用超過5年。
　⒋故系爭車輛修復之零件費用12,000元，其折舊所剩之殘值為1
    /10即1,200元，加計其他無須折舊之工資費用300元、烤漆
    費用5,000元，原告本件修繕費用共計為6,500元（計算式：
    1,200＋300＋5,000元＝6,500元）。
　㈢末按給付無確定期限者，債務人於債權人得請求給付時，經
    其催告而未為給付，自受催告時起，負遲延責任。其經債權
    人起訴而送達訴狀，或依督促程序送達支付命令，或為其他
    相類之行為者，與催告有同一之效力。民法第229條第2項定
    有明文。又遲延之債務，以支付金錢為標的者，債權人得請
    求依法定利率計算之遲延利息。但約定利率較高者，仍從其
    約定利率。應付利息之債務，其利率未經約定，亦無法律可
    據者，週年利率為百分之5，民法第233條第1項、第203條亦
    有明文。本件原告對被告之損害賠償債權，核屬無確定期限
    之給付，既經原告起訴而於111年5月10日寄存送達起訴狀繕
    本與被告（於111年5月20日生送達效力），有本院送達證書
    1紙附卷可稽（見本院城小卷第21頁），被告迄未給付，自
    應負遲延責任。是原告請求自起訴狀繕本送達被告翌日即11
    1年5月21日起，按週年利率5%計算之法定遲延利息，核無不
    合，應予准許。
四、綜上所述，原告依據侵權行為之法律關係，請求被告給付6,
    500元，及自111年5月21日起至清償日止，按週年利率5％計
    算之遲延利息，為有理由，應予准許；逾此範圍之請求，則
    無理由，應予駁回。
五、本件原告勝訴部分係就民事訴訟法第436條之8適用小額訴訟
    程序所為被告敗訴之判決，依同法第436條之20規定，應依
    職權宣告假執行。並依同法第392條第2項規定，依職權宣告
    被告如預供擔保，得免為假執行。
六、本件事證已臻明確，兩造其餘主張、陳述及所提之證據暨攻
    擊防禦方法，經本院斟酌後，核與本件判決結果不生影響，
    爰不一一論述，附此敘明。
七、訴訟費用負擔之依據：本件訴訟費用額確定為1,000元（即
    裁判費1,000元），依民事訴訟法第436條之23、第436條第2
    項、第79條規定，按兩造勝敗比例酌定如主文第3項所示。
中　　華　　民　　國　　111 　年　　7 　　月　　14　　日
                  福建金門地方法院金城簡易庭
                              法  官　黃佩穎
以上正本係照原本作成。
如不服本判決，應於送達後20日內，向本院提出上訴狀並應記載
上訴理由，表明關於原判決所違背之法令及其具體內容與依訴訟
資料可認為原判決有違背法令之具體事實，如於本判決宣示後送
達前提起上訴者，應於判決送達後20日內補提上訴理由書（須附
繕本）。
中　　華　　民　　國　　111 　年　　7 　　月　　14　　日
                              書記官  李偉民